Muchammad Iqbal Putra Wardana

+62 822 5766 7556 | iqbalwardhana24@gmail.com | Tulungagung, Jawa Timur https://www.behance.net/iqbalwardana24

Tentang Saya

Lulusan baru Sarjana Komputer Teknik Informatika dari Universitas Muhammadiyah Malang yang memiliki pengalaman di bidang Front End Developer yang memiliki keahlian dalam beberapa bahasa pemrograman, yaitu PHP, JavaScript, ReactJs, dan TypeScript serta memiliki keahlian di bidang UI/UX Desain. Berkepribadian yang teliti, komunikatif, kreatif, dan adaptif. Saat ini mencari peluang untuk mengembangkan keterampilan di bidang Front End dalam lingkungan kerja yang profesional.

Pendidikan

Universitas Muhammadiyah Malang

2018-2023

• Program Studi : Informatika | IPK : 3.57 / 4.00

Udemv 2024

The Ultimate React Course 2024: ReactJs, NextJs, Redux & More

Pengalaman Kerja

Bel Inventory

Malang, Jawa Timur

Front End Engineer

Juni 2024 – Sekarang

- Membuat website sesuai permintaan klien dengan menggunakan bahasa pemrograman ReactJS.
- Membuat tampilan website yang sederhana dan responsif.
- Memastikan performa website berjalan dengan baik untuk kenyamanan pengguna.
- Menganalisa website untuk memastikan fitur dalam website berfungsi dengan baik.

Bel Inventory

Data Entry

Malang, Jawa Timur

UI/UX Desainer

Januari 2022 – Sekarang

- Melakukan studi untuk memahami kebutuhan dan preferensi pengguna potensial yang mencangkup wawancara, survei, dan analisis.
- Mengilustrasikan ide melalui storyboard.
- Merancang elemen-elemen visual dari antarmuka pengguna, termasuk tata letak, warna ikon, dan desain lainnya dengan mempertimbangkan kegunaan dan estetika.
- Membuat prototipe interaktif dari desain UI/UX untuk menguji fungsi dan responsivitas.
- Membuat desain yang selaras dengan tren terkini dalam desain UI/UX dan menerapkan praktik terbaik untuk memastikan produk tetap relevan dan menarik untuk pengguna.

Perpustakaan dan Arsip Daerah Malang (Malang)

Januari 2021- April2021

Menginput data peminjaman buku dan informasi pengunjung secara akurat ke dalam sistem perpustakaan.

Malang, Jawa Timur

- Mengolah data seperti mengetik dan menginput informasi terkait koleksi buku, keanggotaan, dan inventarisasi perpustakaan
- Memverifikasi keakuratan data yang dimasukkan, melakukan koreksi bila perlu, dan memastikan integritas data.
- Berkolaborasi dengan tim perpustakaan untuk menjamin kelancaran dalam proses input data perpustakaan.
- Menginputkan data buku baru kedalam website.

Ketua Magang

- Menjadi ketua mahasiswa magang.
- Memimpin inisiatif dalam merancang proyek kerja mahasiswa magang dan memastikan kesesuaian dengan kebutuhan proyek dan kemampuan mahasiswa.
- Berperan sebagai penanggung jawab untuk mahasiswa magang dalam pengawasan dan koordinasi seluruh aktivitas mahasiswa magang.
- Mengelola koordinasi mahasiswa dengan efisiensi dan efektivitas, memastikan ketaatan dan suasana yang kondusif demi kelancaran proyek kerja yang maksimal.

Kemampuan

Software: Microsoft Office (Word, Exel and PPT), Android App Development (Android Studio), GIT Hub, Java Programming Language, My SQL Database, Java Programming Language, Angular JS, React, NextJS, Figma, Adobe Illustrator, Adobe Photoshop.

Softskill: Komunikatif, Adaptif, Kerja tim, Kreatif, Inovatif, Berpikir kritis, Santun.

Bahasa: Indonesia (Native) and English (Intermediate).

Sertifikat

Pelatihan Teknologi Informasi – Universitas Muhammadiyah Malang

Workshop UI/UX Research & Design – Binar Academy

Workshop Pengenalan Skill Set & Tools Data Science untuk Pemula – Binar Academy

Workshop Business Intelligence The Power of Sight – Binar Academy

Workshop Talk and Share: Membuka Peluang Karier UI/UX di Era Digital – PT Bank Jago Tbk